臺灣宜蘭地方法院刑事判決　　　　　　　 94年度訴字第199號
公　訴　人　臺灣宜蘭地方法院檢察署檢察官
被　　　告　甲○○
　　　　　　　　　　（現另案於臺灣宜蘭監獄執行中）
上列被告因違反毒品危害防制條例案件，經檢察官提起公訴（94
年度毒偵字第333號），並當庭擴張犯罪事實（94年度發查毒偵
字第10號；94年度毒偵字第1152號、第1196號），經本院合議庭
裁定以簡式審判程序審理，判決如下：
    主  文
甲○○連續施用第壹級毒品，處有期徒刑拾月。又連續施用第貳
級毒品，處有期徒刑陸月。應執行有期徒刑壹年貳月。
    事實及理由
一、構成犯罪事實：
    甲○○前於民國93年間，因施用第二級毒品案件，經觀察、
    勒戒後，認無繼續施用毒品之傾向，於93年4月15日予以釋
    放，並由臺灣宜蘭地方法院檢察署檢察官於93年4月15日，
    以93年度毒偵字第127號不起訴處分確定。詎其不知悔改，
    於觀察、勒戒執行完畢釋放後，5年內復基於施用第一級毒
    品海洛因之概括犯意，自94年1月29日18時25分採尿前回溯
    24小時內某時起，至94年9月4日18時35分採尿前回溯24小時
    內某時止，連續在宜蘭縣壯圍鄉○○路○段26號（門牌整編
    前為宜蘭縣壯圍鄉○○路9之2號）住處及不詳旅社等地，以
    將海洛因摻水或礦泉水置入注射針筒內注射血管方式，平均
    1日施用1次之頻率，施用第一級毒品海洛因多次。另基於施
    用第二級毒品安非他命之概括犯意，自94年1月28日18時許
    起，至94年9月24日16時15分採尿前回溯96小時內某時止，
    連續在宜蘭縣壯圍鄉○○路○段26號住處倉庫、宜蘭市全美
    旅社等地，以將安非他命置入吸食器內燒烤吸食其煙方式，
    平均2星期、3星期施用1次之頻率，施用第二級毒品安非他
    命多次。嗣分別於：（一）94年1月29日17時5分，為警在宜
    蘭市○○路大東巷內查獲，於同日18時25分採集其尿液，送
    驗結果呈嗎啡、甲基安非他命陽性反應。（二）94年7月8日
    11時50分，為警在宜蘭縣員山鄉○○路員山公園旁查獲，於
    同日15時採集其尿液，送驗結果呈嗎啡、甲基安非他命陽性
    反應。（三）94年8月31日11時20分為警拘提到案，於同日
    12時採集其尿液，送驗結果呈嗎啡、甲基安非他命陽性反應
    。（四）94年9月4日18時35分，經其同意採集尿液，送驗結
    果呈嗎啡、甲基安非他命陽性反應。（五）94年9月24日14
    時，因違反毒品危害防制條例案件，經本院發佈通緝，為警
    在上開住處緝獲，於同日16時15分採集其尿液，送驗結果呈
    甲基安非他命陽性反應。
二、認定犯罪事實所憑之證據及理由：
（一）被告甲○○於警詢、偵查、本院審理中之自白。
（二）宜蘭縣警察局宜蘭分局移送毒品案件犯嫌姓名與尿液編號
      對照表4份、宜蘭縣警察局礁溪分局偵辦毒品案件嫌疑犯
      尿液送驗編號與姓名對照表1份、慈濟大學濫用藥物檢驗
      中心檢驗總表5份、台北榮民總醫院臨床毒物科濫用藥物
      檢驗報告1份，可證被告有連續施用海洛因、安非他命之
      事實。
（三）臺灣宜蘭地方法院檢察署檢察官93年度毒偵字第127號、
      臺灣宜蘭地方法院檢察署刑案資料查註紀錄表、全國施用
      毒品案件紀錄表、法務部全國檢察官線上查詢刑案人犯在
      監所最新資料報表、臺灣高等法院被告前案紀錄表各1份
      ，可證被告於觀察、勒戒執行完畢釋放後，5年內分別再
      犯毒品危害防制條例第10條之罪。
（四）上開（二）至（四）證據，足以佐證被告首開自白與事實
      相符。
三、論罪科刑之理由：
（一）按海洛因、安非他命分屬毒品危害防制條例第2條第2項第
      1款、第2款所定之第一級、第二級毒品。故被告甲○○所
      為，係犯毒品危害防制條例第10條第1項、第2項之施用第
      一級、第二級毒品罪。
（二）被告持有第一級毒品海洛因、第二級毒品安非他命之低度
      行為，為施用第一級、第二級毒品之高度行為所吸收，不
      另論處。
（三）被告先後多次施用第一級、第二級毒品之犯行，均時間緊
      接，方法相同，觸犯構成要件相同之罪，顯係分別基於概
      括犯意反覆為之，應各依連續犯規定以一罪論，並均加重
      其刑。
（四）被告所犯連續施用第一級、第二級毒品二罪間，犯意個別
      ，罪名互殊，應予分論併罰。
（五）審酌被告有毒品危害防制條例之犯罪前科，有臺灣高等法
      院被告前案紀錄表1份在卷可參，素行尚非相當良好，且
      前經觀察、勒戒後，仍分別再犯本罪，顯見其對於毒品之
      依賴性甚高，有予較長期間隔離社會之必要，與被告施用
      毒品之期間、頻率，和施用毒品足以造成神經方面損害，
      並容易引起財產、暴力方面犯罪，及被告犯罪後坦承犯行
      ，態度良好等一切情狀，分別量處如主文所示之刑，並定
      其應執行之刑。
四、適用之法律：
（一）程序法方面：刑事訴訟法第299條第1項前段。
（二）實體法方面：毒品危害防制條例第10條第1項、第2項，刑
      法第11條前段、第56條、第51條第5款。
本案經檢察官吳宇青到庭執行職務。
中　　華　　民　　國　　94　　年　　11　　月　　25　　日
                  刑事第二庭    法  官  蘇錦秀
以上正本證明與原本無異。
如不服本判決應於送達後10日內向本院提出上訴狀（需附繕本）
。
                                書記官　陳蒼仁
中　　華　　民　　國　　94　　年　　11　　月　　25　　日
附錄本案論罪科刑法條：
★毒品危害防制條例第10條：
施用第1級毒品者，處6月以上5年以下有期徒刑。
施用第2級毒品者，處3年以下有期徒刑。
